【裁判字號】    90,易,325
【裁判日期】    900628
【裁判案由】    竊盜
【裁判全文】
臺灣士林地方法院刑事判決                            九十年度易字第三二五號
    聲  請  人  台灣士林地方法院檢察署檢察官
    被      告  甲○○
右列被告因竊盜案件，經檢察官聲請以簡易判決處刑（九十年度偵字第五九六號），
本院認不宜以簡易判決處刑（九十年度簡字第三四一號），改依通常程序審理本院判
決如左：
    主  文
甲○○毀越安全設備竊盜，累犯，處有期徒刑拾月。
    事  實
一、甲○○素行不佳，曾於民國（下同）七十五年至八十二年間因強奪、恐嚇及違反
    麻醉藥品管理條例等多件前科，分別均判刑確定，並均執行完畢（不構成累犯）
    。復於八十六年間又因違反麻醉藥品管理條例，經本院以八十六年易字第二七五
    二號判處有期徒刑六月，並在八十七年五月十五日送監執行，於八十七年十一月
    十三日執行完畢。詎甲○○仍不知悔改，意圖為自己不法之所有，於八十九年十
    一月二十四日下午五、六時許，趁未有人居住之台北縣淡水鎮自強新村二十九號
    之活動中心（下稱自強新村活動中心）儲藏室窗戶未上鎖之際，先徒手將窗戶外
    之紗窗撕破毀壞，進而打開窗戶逾越安全設備而無故侵入該建築物，竊取儲藏室
    內以紙箱包裝之大同牌電鍋二個及飲料二箱（合計價值約七千元），得手後藏放
    於台北縣淡水鎮自強新村一０八號其住處前空地公廁旁其平常放置雜物、工具之
    小木屋內。嗣於八十九年十一月二十七日下午五時許，在上開小木屋內為警當場
    查獲，並起出所竊剩餘贓物大同牌電鍋二個（至飲料二箱已遭飲用殆盡）。
二、案經被害人李新星（自強新村自治會會長）訴由台北縣警察局淡水分局報請台灣
    士林地方法院檢察署檢察官偵察聲請簡易判決處刑，本院改依通常程序審理。
    理  由
一、訊據被告甲○○，對於在右開之時、地，趁未有人居住之自強新村活動中心儲藏
    室窗戶未上鎖，先徒手將窗戶外之紗窗撕破毀壞，進而打開窗戶爬進該活動中心
    之方式，竊取儲藏室內擺放以紙箱包裝之大同牌電鍋二個及飲料二箱，並將二箱
    飲料飲用殆盡之事實均坦承不諱，惟辯稱：伊只是將電鍋拿出來，原本要用，後
    來發現不合用，即放回旁邊之儲藏室，並無拿走云云。經查：自強新村活動中心
    所有之大同牌電鍋二個、飲料二箱於八十九年十一月二十四日遭竊，於八十九年
    十一月二十七日下午五時許，在台北縣淡水鎮自強新村一０八號前空地公廁旁之
    小木屋內查獲上開二個大同電鍋之事實，業據被害人即自強新村自治會會長李新
    星於警訊及偵查中指述甚詳，並經證人朱延祥於警訊時陳明警方查獲失竊贓物過
    程明確，復有台北縣警察局贓物認領保管單乙紙、贓物照片乙張、藏置贓物之小
    木屋外觀照片二張、台北縣警察局淡水分局受理刑事報案三聯單附卷可資佐證，
    是被告辯稱已將電鍋放回活動中心旁儲藏室云云，顯與事實不符；況被告亦不否
    認：「有將電鍋自儲藏室拿出」等情，顯見上開二個電鍋確曾「置於被告之實力
    支配之下」，則被告行為已屬竊盜既遂（最高法院十七年上字第五０九號判例意
    旨參照），是縱被告事後將所竊得之贓物返還，亦無解於其所犯竊盜既遂罪之成
    立，況被告並未將所竊得之贓物返還，已如前述。是被告所辯，乃屬事後卸責之
    詞，洵不足採，本案事證明確，被告犯行堪以認定，應依法論科。
二、查被告先撕毀自強新村活動中心窗戶外之紗窗，再打開窗戶爬進入行竊，使他人
    窗戶之安全設備失其防閑之效用，核其所為係犯刑法第三百二十一條第一項第二
    款之毀壞、逾越安全設備之加重竊盜罪；其無正當理由無故侵入無人居住之自強
    新村活動中心之儲藏室之所為，係犯刑法第三百零六條之無故侵入他人建築物罪
    。被告所犯之上開二罪間有方法、結果之牽連關係為牽連犯，應從一重之加重竊
    盜罪處斷。查被告素行不佳，又於八十六年間因違反麻醉藥品管理條例，經本院
    以八十六年易字第二七五二號判處有期徒刑六月，並在八十七年五月十五日送監
    執行，於八十七年十一月十三日執行完畢，有台灣高等法院被告全國前案紀錄表
    一份在卷可按，其受有期徒刑執行完畢後，五年以內再犯有期徒刑以上之本罪，
    為累犯，應依刑法第四十七條規定加重其刑。爰審酌被告素行不佳，有多次犯罪
    前科，有上開前案紀錄表附卷可憑，仍不思悔改，另審酌其犯罪目的、動機、犯
    罪後態度等其他一切情狀，量處如主文所示之刑，以示懲戒。
據上論斷，應依刑事訴訟法第四百五十二條、第二百九十九條第一項前段，刑法第三
百零六條、第三百二十一條第一項第二款、第五十五條、第四十七條，罰金罰鍰提高
標準條例第一條前段，判決如主文。
本案經檢察官張嘉芬到庭執行職務
中      華      民      國      九十      年      六      月    二十八  日
                                      臺灣士林地方法院刑事第四庭
                                          法  官  楊迺伶
右正本證明與原本無異。
如不服本判決，應於判決送達後十日內，向本院提出上訴狀。
附錄本案論罪科刑法條全文：
刑法三百零六條、第三百二十一條第一項第一款。


司法院資訊處製作；財團法人民間司法改革基金會備份。
